# 融资租赁的计息开始日，设备还没有交付如何处理

提问人：vivienne007 时间：2020-01-07 18:52:30
请问，直租业务，融资租赁公司根据承租方需要的设备型号和供应商将预付款项付给供应商，采购的设备还没有收到，但是按合同约定已经开始就全款计息，承租方按期支付租金。对于承租方来说，此时如何记账，长期应付款明细没有本金，但是按全额本金对应的利息记账未确认融资租赁费用吗。对于出租方融资租赁公司来说，支付的设备采购款项，记账预付款项，不记账长期应收款，但是未实现融资租赁收益也是按全额记吗。
谢谢！

回答人：chenyiwei
虽然是直租业务，但其本质仍然是融资租赁公司为企业的设备购建活动提供融资。因此企业应按租赁公司提供融资的金额（包括代企业支付给供应商的金额）确认租赁负债，并按合同约定的计息方法测算实际利率和确认利息支出。这类业务的特点是租赁公司提供融资的金额比设备的公允价值更容易直接确定，故直接参照售后回租进行会计处理即可，体现为一项资产抵押借款。
另外，在设备达到预定可使用状态之前，已提供的融资按实际利率法确认的利息支出，如符合借款费用规定的条件，则可以资本化计入相关资产价值。